臺灣高等法院臺中分院刑事判決　　　　 96年度上訴字第836號
上　訴　人
即　被　告　丙○○
選任辯護人　劉瑩玲　律師
上列上訴人因偽造有價證券等案件，不服臺灣臺中地方法院95年
度訴字第437號中華民國95年9月11日第一審判決（起訴案號：臺
灣臺中地方法院檢察署94年度偵字第20558號），提起上訴，本
院判決如下：
    主  文
原判決撤銷。
丙○○無罪。
    理    由
一、公訴意旨略以：上訴人即被告（下稱被告）丙○○基於為自
    己不法所有之意圖，於民國94年9月10日中午12時許，趁告
    訴人即被告之前妻謝婉宜（即丁○○）上班之際，擅自至臺
    中縣太平市○○街38號4樓之謝婉宜租住處，竊取謝婉宜置
    於屋內紙箱中之付款人為第七商業銀行（下稱第七商銀）、
    票號SA0000000、SA0000000、SA0000000、SA0000000、SA00
    00000、SA0000000、SA0000000、SA0000000、SA0000000、
    SA0000000、SA0000000、SA0000000之空白支票共計12紙。
    嗣謝婉宜下班返回住處後，發現上開支票不見，乃以電話詢
    問丙○○是否竊取支票，並向丙○○追討支票未果。詎丙○
    ○竟於不詳時日，偽刻謝婉宜印章，再於附表編號5、6、7
    、9、10、12、14所示支票上填載金額及日期，並持偽造之
    謝婉宜之印章蓋用在發票人欄上，再將支票交予他人抵償債
    務，嗣因支票屆期未獲付款，銀行通知謝婉宜，謝婉宜始發
    現上情並報警處理，因認被告涉有刑法第320條第1項竊盜、
    同法第201條第1項偽造有價證券等罪嫌。
二、按犯罪事實應依證據認定之，無證據不得認定犯罪事實；不
    能證明被告犯罪者，應諭知無罪之判決，刑事訴訟法第 154
    條第2項、第301條第1 項前段分別定有明文。又告訴人之告
    訴，係以使被告受刑事訴追為目的，是其陳述是否與事實相
    符，仍應調查其他證據以資審認（最高法院52年台上字第13
    00號判例意旨參照）。次按刑事訴訟法上所謂認定犯罪事實
    之證據，指足以證明被告確有犯罪行為之積極證據而言，該
    項證據必須適合於被告犯罪事實之認定，始得採為斷罪之資
    料（最高法院69年台上字第4913號判例意旨參照），如未能
    發現相當證據，或證據不足以證明，自不能以推測或擬制之
    方法，為裁判基礎（最高法院40年台上字第86號判例意旨參
    照）。且認定不利於被告之事實，須依積極證據，苟積極證
    據不足為不利於被告事實之認定時，即應為有利於被告之認
    定，更不必有何有利之證據 （最高法院30年上字第816號判
    例意旨參照）。
三、檢察官認被告丙○○涉有上開竊盜、偽造有價證券等犯行，
    無非以被告丙○○於警詢中供承有簽發支票一事，而涉案支
    票上所蓋之印章與告訴人謝婉宜之印鑑章不同，並有第七商
    銀印鑑卡影本在卷可證，為其主要論據。惟訊之被告丙○○
    堅詞否認有何竊盜及偽造有價證券犯行，並辯稱伊係向告訴
    人借用支票，獲得同意後始前往告訴人住處拿取如附表所示
    之支票，且伊自93年10月起即開始使用該帳號之支票，亦經
    告訴人同意而刻製一枚印章蓋用在該帳號之支票上，因告訴
    人在付款銀行上班，可於執票人提示支票時再由告訴人蓋用
    印鑑章加以補正，因伊於退票前告知告訴人伊無力將票款存
    入銀行付款，告訴人為保全自己的信用始提出告訴等語。經
    查：
  (一)按被告以外之人於審判外之陳述，雖不符刑事訴訟法第 159
    條之1至第159條之4 之規定，然經當事人於審判程序同意作
    為證據，法院審酌該言詞陳述作成時之情況，認為適當者，
    亦得為證據；當事人、代理人或辯護人於法院調查證據時，
    知有刑事訴訟法第159條第1項不得為證據之情形，而未於言
    詞辯論終結前聲明異議者，視為有前項之同意，刑事訴訟法
    第159條之5定有明文。查告訴人謝婉宜於警詢及檢察官偵訊
    時所為之陳述，及證人戊○○於偵查中所為之陳述，固均為
    審判外之陳述而屬傳聞證據，惟本院審理時，已依法定程序
    傳喚證人謝婉宜、戊○○到場，命其具結陳述，並使被告有
    與證人對質及詰問之機會，已確保被告之對質詰問權，且被
    告就前開審判外之陳述，於原審及本院審理中均不爭執其證
    據能力，復未曾於言詞辯論終結前聲明異議，而本院審酌上
    開陳述作成時之情況，並無違法取證之瑕疵，認以之作為證
    據為適當，揆諸上開規定，告訴人謝婉宜於警、偵訊之陳述
    ，及證人戊○○於偵查中所為之陳述，均有證據能力。
  (二)被告於94年7月間某日，前往臺中縣太平市○○街38號，經
    出租人戊○○同意而進入4樓謝婉宜居住之房間，拿取告訴
    人所有、帳號為0000000號、付款人為第七商銀之如附表所
    示支票，並於如附表所示時間、地點，蓋用謝婉宜之印章而
    簽發支票後再交付予杜鴻億等人調現使用等情，業據被告於
    原審及本院審理中坦承不諱，證人戊○○於偵查中亦具結證
    稱「大智街38號是我承租的透天厝，我在那裡成立臣逸設計
    公司，謝婉宜借住在該處4樓。大概在94年夏天，丙○○有
    到過大智路謝婉宜住處，因他們的孩子住院，謝婉宜請丙○
    ○到大智街住處拿小孩子的衣服，所以丙○○就知道謝婉宜
    住處」，「那天我不在，是我公司助理打電話給我說丙○○
    一個人來說要拿東西，問我要不要給他上去，我就想之前謝
    婉宜都有叫他來拿東西了，應該沒關係，就答應讓他上去，
    至於丙○○拿了什麼東西，我就不知道。謝婉宜的房間應該
    沒上鎖，因為鎖之前就壞掉了。丙○○來過剛坐上車，我跟
    他打招呼，他說他來拿東西，那時謝婉宜不在場」等語（見
    偵查卷宗第25、26頁），堪信被告確有拿取如附表所示告訴
    人之空白支票並簽發行使之行為。
  (三)又證人戊○○於本院審理中具結證稱「第一次謝小姐有給被
    告知道地方，本來謝小姐不想讓人知道，第二次被告又來，
    我想說謝小姐可能有和她講好，就告訴員工說讓他進去」，
    「（問：這種情形下你有再打電話向謝小姐確認？）因為時
    間太久記不起來，但是被告每次來我都有告訴謝小姐」，「
    （問：謝小姐曾經告訴過你她的支票曾經遺失嗎？）是事後
    跳票的時候才告訴我」，「（問：謝小姐為何告訴你支票被
    被告拿走？）謝小姐在銀行工作，支票跳票銀行有聯繫，謝
    小姐也有告訴我，我也有問被告」，「（問：當時被告如何
    說？）我有問被告，被告說本來告訴人就有票給她開，因為
    軋票軋不過來才退票」，「（問：你在偵查中有說你有打電
    話給告訴人說被告有來過，告訴人說怎麼會來，後來告訴人
    才告訴你說她的支票好像被被告拿走？）被告有來過好幾次
    ，他們有在聯絡，被告每次來我都有打電話給告訴人，我也
    不知道他們二個人之間如何談，到底是不是被偷的我也不知
    道」等語（見本院卷宗第53、54頁），則依證人戊○○上揭
    陳述，可知證人戊○○告知謝女被告前來拿取物品之事時，
    未見告訴人有何異議，亦未即時對證人戊○○指述支票遭被
    告竊取之事，則被告前往上址拿取如附表所示告訴人之空白
    支票時，告訴人雖不在場，惟尚難遽予認定被告係竊取該空
    白支票。
  (四)本件告訴人謝婉宜固迭於警、偵訊、原審及本院審理中指稱
    伊未同意將附表所示之支票借予被告，係被告擅自拿取云云
    ，惟依告訴人指述之情節觀之：
  (1)告訴人於警詢中稱「（問：何時、何地發現被竊？）約於94
    年9月10日12時許，在臺中縣太平巿大智街38號4樓。被丙○
    ○侵入屋內將我的12張空白支票竊走」，「丙○○在我的支
    票失竊前，曾向我借空白支票，但我不要借他，他就自己到
    我住處竊取支票，我發現失竊後，就向丙○○詢問是否拿走
    我的支票，他告訴我說支票在他那裡，要我先借他用，但我
    不願意，我向他討失竊之支票，他都說過2天就要還我，並
    假借車子送修之理由一直未歸還」等語（見警詢筆錄第4、5
    頁）。
  (2)告訴人於偵查中稱「丙○○於94年9月份左右到我大智街38
    號4樓租住處，當時我在第七商銀大里分行上班，那房子是
    我朋友戊○○所租，我跟他租個房間，當天是戊○○讓他進
    去，他跟我朋友說是我叫他去拿東西，我房間沒上鎖，他在
    我房間紙箱內拿了整本剩餘的支票十幾張，我下班後，我朋
    友戊○○跟我說我前夫丙○○有來，還說是我叫他來的，我
    發現不對，才上樓發現紙箱裡面的支票不見了。我打電話給
    丙○○問他是否拿了我的支票，他承認，說要跟我借」等語
    （見偵查案卷第15、16頁）。
  (3)告訴人於原審審理中具結證稱「（問：是否是第37號之後的
    空白支票才是被被告拿走的？）有可能」，「票給被告拿走
    後，我也知道票是被告拿走的，我請被告將票還我，他要我
    借他票，我說不要，他說下次才要還我，我有跟被告要票，
    他沒有還我，這期間有人拿票提示，被告自己有存錢進去讓
    票過，但印鑑不符，因同事都知道我們之前的狀況，且帳戶
    裡面有錢，所以我同事就讓票過，但要我補印章」等語（見
    原審卷宗第67頁）。
  (4)由上可知，告訴人謝婉宜係指稱其於被告擅自拿取空白支票
    當日已知悉此事，並立即向被告要求取回未果云云，惟衡諸
    常情，一般人發現空白支票遭竊並追討無著時，應會立刻報
    警處理，並辦理掛失止付，以免發生損害，惟告訴人卻遲遲
    未報警，亦未立即辦理掛失止付，卻反於常情，在被告簽發
    、使用該空白支票後，於執票人持票向付款人第七商銀提示
    時，仍補蓋其印鑑章，使之順利獲得付款，告訴人之舉措，
    顯與常情有違，則被告是否確實未獲得告訴人同意即擅自拿
    取該空白支票，究非無疑。
  (五)告訴人曾將其向第七商銀申請領用之帳號0000000號支票交
    予被告使用之事實，業據證人即告訴人謝婉宜於原審審理時
    證述無訛（見原審卷宗第63、64頁）；而被告如何使用告訴
    人向第七商銀申請領用之支票一節，經證人即告訴人謝婉宜
    於原審證稱「（問：妳交給被告使用時都是怎樣的方式？）
    要看是不是夫妻的時候，以前夫妻的時候他做生意要用，我
    就會把票放在他那邊讓他用，有時我會拿回來，他要用時，
    我借他1張或2張」，「（問：妳有將原印鑑章交給被告使用
    嗎？）很少，我都是我有票借他放在他那邊，印章都在我這
    邊，我告訴他先蓋另一顆章，因我在銀行上班，票進來時我
    再補章，曾經有過這樣的情形」，「（問：請審判長提示第
    七商業銀行函覆資料予證人，妳所謂另1顆印章，是否是支
    票上面被劃掉那顆章？）對」，「（問：這顆章是妳同意他
    刻的？）對」，「（問：當時妳補蓋章那些票，是何人支付
    票款？）都是被告付的」，「（問：這些票他有說他要付票
    款，妳才去補蓋章的嗎？）是，他跟我說票借我，我不會讓
    票有問題」，「（問：妳跟被告是93年離婚，離婚後有無在
    一起？）分分合合，有時有在一起，有時沒有」，「（問：
    所謂的分分合合，是指有無住在一起？）有住在一起過」，
    「（問：到何時？）我沒有刻意去記什麼時候，有時好，有
    時不好」，「（問：到妳提出告訴時，妳與被告還住一起嗎
    ）沒有，至少分開1個月以上了」，「（問：妳是9月提出告
    訴，至少在8月左右就沒有住在一起了？）對」，「（問：
    在你們離婚後還住在一起的期間，妳的票有無同意借被告使
    用？）還住在一起的時候有」，「（問：使用情形怎樣？）
    他如果要跟我借我同意就會借他」等語（見原審卷宗第64至
    66 頁），則依上開證述內容，可知告訴人於94年8月前仍與
    被告共同居住，彼時告訴人仍同意被告使用其向第七商銀申
    請領用之支票，且被告蓋用在該支票上之印章，係經告訴人
    同意而刻製，自難僅憑涉案支票上所蓋之印章與告訴人謝婉
    宜之印鑑章不同，遽指被告有偽造支票之犯行。
  (六)本件告訴人謝婉宜雖堅稱被告竊取其所有如附表所示之空白
    支票，且伊未同意被告使用云云，惟告訴人於94年9月26日
    警詢中指稱被告於94年9月10日12時許侵入其住處行竊，於
    94年12月28日偵訊中指稱「丙○○於94年9月份左右到我大
    智街38號4樓租住處，當時我在第七商銀大里分行上班．．
    ．我打電話給丙○○問他是否拿了我的支票，他承認」云云
    ，於原審審理時則指稱被告係於94年8月間竊取上開支票云
    云，惟又稱「因為票被被告拿走後，有3張票進來，有過票
    ，我也有補印章，所以我去報案的時候我就迴避掉這3張有
    補印章發生的時間，所以我才說是9月10日」、「（問：這
    個情況最後一張票是到幾月的時候？）應該是7月之前，7月
    左右」云云，核告訴人謝婉宜於94年9月仍在第七商銀大里
    分行任職，對支票為無因證券之性質應知之甚詳，其對支票
    遭竊又被偽造使用所可能發生之損害，應較一般人更為瞭解
    、警覺，對告訴人而言，支票遭竊一事應係具有特殊性之記
    憶，且告訴人於94年9月26日報案時，距離事件發生時間不
    久，應不致發生記憶錯誤之情事，惟告訴人上揭關於被告於
    何時竊取其支票之陳述始終不一致，難認告訴人之陳述有何
    憑信性。
  (七)再查如附表編號1、4、13所示、票載發票日分別為94年9月1
    日、94年9月10日、94年9月20日、票號分別為SA0000000、
    SA0000000、SA0000000之支票3紙，均經告訴人補蓋印鑑章
    後，使之於同年月5日、12日、22日提示時獲順利付款，有
    第七商銀函文及支票影本在卷可稽（見原審卷宗第32、33
    、34、35、42、43頁），且告訴人於原審審理時證稱「這張
    我有同意，因為我有補蓋章」等語（見原審卷宗第66頁），
    又觀諸附表編號1至14所示之支票，其號碼均係連號，其中
    編號1、4、13所示之3紙支票，並非連續號碼中之3紙，其間
    尚有編號2、3，編號5至12等連續號碼之支票介於其中，倘
    被告係於同一時間、地點竊取如附表所示之空白支票14紙，
    並陸續於附表編號5、6、7、9、10、12、14所示支票上填載
    金額及日期而偽造行使，則衡諸常情，告訴人追討取回該支
    票猶恐不及，豈可能陸續於94年9月5日、12日、22日補蓋印
    鑑章而同意被告使用介於其中之編號1、4、13所示3紙支票
    ？況依告訴人於警詢中指稱「94年9月23日19時許我到他的
    住宅要向他取回支票，並在他的皮包內看到我失竊的支票1
    張編號SA0000000號，我就將這1張失竊支票取回」等語（見
    警詢筆錄第5頁），於原審審理時證稱「我後來有一次去找
    被告，我看到只剩下票頭部分，我在被告皮包找到2張已經
    開好的票還沒有拿出去，我有將這2張票拿回來，我去報案
    那天只有拿出1張，另1張還在我這邊，就是編號50號這張」
    等語（見原審卷宗第69頁），可知告訴人於94年9月23日曾
    自行從被告皮包內取回如附表編號3、14所示之支票，則告
    訴人發現如附表所示之空白支票遭被告拿走之初，倘因顧念
    雙方情分而不願報警，但仍可向被告追討取回該支票，此應
    非困難之事，惟告訴人不僅未立即向被告取回該支票，卻陸
    續於94年9月5日、12日、22日補蓋印鑑章，使被告得以順利
    使用其支票，顯與常情有違，告訴人指述被告竊取其所有如
    附表所示之空白支票，且伊未同意被告使用云云，實難採為
    不利被告之認定。
  (八)另被告固坦承其曾簽發使用告訴人所有、付款人為第七商銀
    、編號SA0000000號之支票1紙，惟依告訴人證稱「（問：妳
    報警的票號SA0000000號支票是否也是被告偷的？）這張應
    該不包含在內，事實上我沒有在記票號」，「（問：當初去
    報案時是根據什麼去報案的？）我是看支票簿的明細，看進
    來的票是幾號，沒有進來的票是幾號，只要是還沒有進來的
    票我都寫上去，票號SA0000000號的票應該不是被被告盜用
    的，因為差很多號，我也忘記這張票跑去哪裡，這張票也沒
    有進來」等語（見原審卷宗第69、70頁），自難認被告有竊
    取編號SA0000000號之支票1紙之犯行。
  (九)末依告訴人於原審審理時證述「（問：為何妳9月22日都願
    意去補章，9月26日又跑去報警？）因為他在9月26日到期之
    前，他有跟我說這張票可能沒辦法處理，我說你如果沒有辦
    法處理，我就要去報遺失，我怕他開那麼多張票出去，持票
    人都會來找發票人要錢，我沒有能力幫他負擔這些錢」等語
    （見原審卷宗第69頁），可知被告所辯因伊於退票前告知告
    訴人伊無力將票款存入銀行付款，告訴人為保全自己的信用
    始提出告訴一節非虛，足見本件被告與告訴人間就系爭支票
    事務，並非單純如告訴人指述遭被告竊取或偽造。綜上所述
    ，本院認被告辯稱伊無竊盜及偽造支票之犯行，尚堪採信，
    且查無其他積極證據足資證明被告有何檢察官所指之犯行。
四、按檢察官就被告犯罪事實，應負舉證責任，並指出證明之方
    法。因此，檢察官對於起訴之犯罪事實，應負提出證據及說
    服之實質舉證責任。倘其所提出之證據，不足為被告有罪之
    積極證明，或其指出證明之方法，無從說服法院以形成被告
    有罪之心證，基於無罪推定之原則，自應為被告無罪判決之
    諭知（最高法院92年度台上字第128號判例參照）。本件查
    無證據證明被告有檢察官所指竊盜及偽造支票等犯行，已如
    前述，而本院復查無其他積極證據足資證明被告有竊盜及偽
    造支票之犯行，揆諸首揭說明，本件犯罪猶屬不能證明，自
    應為被告無罪之諭知。原審疏未詳查，遽對被告論罪科刑，
    尚有未合。被告上訴否認有檢察官所指之犯行，為有理由，
    應由本院將原判決撤銷改判，以不能證明被告犯罪，為被告
    無罪判決之諭知。
據上論斷，應依刑事訴訟法第369條第1項前段、第364條、第301
條第1項，判決如主文。
本案經檢察官己○○到庭執行職務。
中　　華　　民　　國　　96　　年　　5 　　月　　17　　日
              刑事第七庭  審判長法　官　林　榮　龍
                                法　官　張　惠　立
                                法　官　鄭  永  玉
上列正本證明與原本無異。
如不服本判決應於收受送達後十日內向本院提出上訴書狀，其未
敘述上訴之理由者並得於提起上訴後十日內向本院補提理由書（
均須按他造當事人之人數附繕本）。
                                書記官　　瑞  芳
中　　華　　民　　國　　96　　年　　5　　月　　17 　　日
 附  表：
┌──┬───┬─────┬─────┬─────┬─────┬────┐
│編號│支票號│發票日、金│簽發支票之│交付支票之│提示時日  │備    註│
│    │碼    │額(新臺幣)│時間及地點│時地及用途│及提示人  │        │
├──┼───┼─────┼─────┼─────┼─────┼────┤
│1   │SA0492│94.9.1    │94.7月中旬│94.7月中旬│94.9.5、由│業經行使│
│    │337   │55萬元    │某日下午，│某日下午，│杜鴻億提示│並已兌現│
│    │      │          │在臺中市某│在臺中市向│。        │（詳見原│
│    │      │          │處車上或臺│上路與英才│          │審案卷第│
│    │      │          │中市○○路○路交岔口交│          │34.35頁 │
│    │      │          │122巷25號 │予杜鴻億用│          │）      │
│    │      │          │之被告住處│以償還欠款│          │        │
├──┼───┼─────┼─────┼─────┼─────┼────┤
│2   │SA0492│不詳      │不詳      │不詳      │          │未提示  │
│    │338   │          │          │          │          │（詳見原│
│    │      │          │          │          │          │審案卷第│
│    │      │          │          │          │          │77頁函）│
├──┼───┼─────┼─────┼─────┼─────┼────┤
│3   │SA0492│94.7.30   │94.7月間取│尚未行使。│          │由謝婉宜│
│    │339   │20萬元    │得支票後之│          │          │取回持有│
│    │      │          │某時，地點│          │          │（附於原│
│    │      │          │同編號1   │          │          │審案卷）│
│    │      │          │          │          │          │未提示。│
├──┼───┼─────┼─────┼─────┼─────┼────┤
│4   │SA0492│94.9.10   │94.8.10左 │94.8.10， │94.9.12、 │業經行使│
│    │340   │10萬元    │右，地點同│在南投縣南│由林家豪提│並已兌現│
│    │      │          │編號1     │投市市區某│示。      │（詳見原│
│    │      │          │          │址交予林家│          │審案卷第│
│    │      │          │          │豪用以償還│          │42.43頁 │
│    │      │          │          │欠款。    │          │）      │
├──┼───┼─────┼─────┼─────┼─────┼────┤
│5   │SA0492│94.9.30   │94.8.30左 │94.8月左右│94.9.30、 │業經行使│
│    │341   │10萬元    │右，地點同│，在臺中縣│乙○○再交│，然未兌│
│    │      │          │編號1     │太平市某址│予吳浩宏交│現。（詳│
│    │      │          │          │，交予吳偉│予廖慶松，│見原審案│
│    │      │          │          │宏用以調現│向彰化銀行│卷第92～│
│    │      │          │          │。        │南投分行提│97頁）。│
│    │      │          │          │          │示。      │        │
├──┼───┼─────┼─────┼─────┼─────┼────┤
│6   │SA0492│94.10.30  │94.9月底左│94.10月初 │94.10.31、│業經行使│
│    │342   │10萬元    │右，地點同│，在南投市│由甲○○交│，然未兌│
│    │      │          │編號1     │中興路837 │予徐明宗，│現。（詳│
│    │      │          │          │號，交予吳│向臺中郵局│見原審案│
│    │      │          │          │文達用以調│提示。    │卷第102 │
│    │      │          │          │現。      │          │～105頁 │
│    │      │          │          │          │          │）。    │
├──┼───┼─────┼─────┼─────┼─────┼────┤
│7   │SA0492│94.9.28   │94.7月某日│94.7月某日│94.9.28、 │業經行使│
│    │343   │23萬六千元│，地點同編│，在臺中縣│由施崑錄向│，然未兌│
│    │      │          │號1       │大雅鄉中清│臺中商銀營│現。（詳│
│    │      │          │          │南路37巷3 │業部提示。│見原審案│
│    │      │          │          │號7樓，交 │          │卷第113 │
│    │      │          │          │予施崑錄用│          │～115頁 │
│    │      │          │          │以調現。  │          │）。    │
├──┼───┼─────┼─────┼─────┼─────┼────┤
│8   │SA0492│不詳      │不詳      │不詳      │          │未提示  │
│    │344   │          │          │          │          │        │
├──┼───┼─────┼─────┼─────┼─────┼────┤
│9   │SA0492│94.9.24   │94.8.22左 │94.8.24前 │94.9.26、 │業經行使│
│    │345   │10萬元    │右，地點同│1.2天，在 │由黃柏強向│，然未兌│
│    │      │          │編號1     │臺中市大墩│華南銀行臺│現。（詳│
│    │      │          │          │六街某址，│中港路分行│見原審案│
│    │      │          │          │交予黃柏強│提示      │卷第138 │
│    │      │          │          │用以還款。│          │～140頁 │
│    │      │          │          │          │          │）      │
├──┼───┼─────┼─────┼─────┼─────┼────┤
│10  │SA0492│94.9.25   │94.8.25左 │94.9.18日 │94.9.26、 │業經行使│
│    │346   │50萬元    │右，地點同│，在臺中縣│由李肇鴻向│，然未兌│
│    │      │          │編號1     │潭子鄉雅潭│第七商銀沙│現。（詳│
│    │      │          │          │路272號， │鹿分行提示│見原審案│
│    │      │          │          │予李肇鴻用│          │卷第141 │
│    │      │          │          │以還款。  │          │～144頁 │
│    │      │          │          │          │          │）      │
├──┼───┼─────┼─────┼─────┼─────┼────┤
│11  │SA0492│不詳      │不詳      │不詳      │          │未提示  │
│    │347   │          │          │          │          │        │
├──┼───┼─────┼─────┼─────┼─────┼────┤
│12  │SA0492│94.10.5   │94.9.5左右│94.9.20或 │94.10.5、 │業經行使│
│    │348   │30萬8千元 │，地點同編│21，在臺中│由吳美娟交│，然未兌│
│    │      │（起訴書誤│號1       │市○○○路│予閻志平向│現。（詳│
│    │      │載為38萬元│          │2段64之4號│國泰世華銀│見原審案│
│    │      │）        │          │，交予吳美│行提示。  │卷第119 │
│    │      │          │          │娟用以支付│          │～123頁 │
│    │      │          │          │金錢豹酒店│          │）      │
│    │      │          │          │消費款。  │          │        │
├──┼───┼─────┼─────┼─────┼─────┼────┤
│13  │SA0492│94.9.20   │94.8.20左 │94.8.20左 │94.9.22、 │業經行使│
│    │349   │20萬4千元 │右，地點同│右，在臺中│由鄭淑娟提│並已兌現│
│    │      │          │編號1     │市市○路與│示、其他不│（詳見原│
│    │      │          │          │文心路交岔│詳。      │審案卷第│
│    │      │          │          │口交予鄭淑│          │32.33頁 │
│    │      │          │          │娟用以償還│          │）      │
│    │      │          │          │欠款。    │          │        │
├──┼───┼─────┼─────┼─────┼─────┼────┤
│14  │SA0492│94.9.24   │94.8.22左 │尚未行使  │          │由謝婉宜│
│    │350   │10萬元    │右，地點同│          │          │取回持有│
│    │      │          │編號1     │          │          │。（詳見│
│    │      │          │          │          │          │警詢案卷│
│    │      │          │          │          │          │第9頁） │
└──┴───┴─────┴─────┴─────┴─────┴────┘
